臺灣高雄地方法院刑事判決　　　　　　　　　　　　　九十年度交訴字第二二號
　　公　訴　人　臺灣高雄地方法院檢察署檢察官
　　被　　　告　乙○○
右列被告因業務過失致死案件，經檢察官提起公訴（九十年度偵字第二八四九號號
），本院判決如左：
    主  文
乙○○從事業務之人，因業務上之過失致人於死，處有期徒刑拾月。緩刑參年。
    事  實
一、乙○○考領有職業連結車駕駛執照，為職業司機，係從事駕駛業務之人。於民國
    九十年十月三十一日上十一時三十五分許，駕駛順盛股份有限公司所有之車牌號
    碼九Ｈ─八五六號大貨車，沿高雄縣大寮鄉○○路北向快車道由南往北行駛，行
    至義和路與鳳屏二路口欲右轉鳳屏二路時，原應注意汽車行進中駕駛人應注意車
    前狀況，隨時採取必要安全措施；再汽車行駛至交岔路口，轉彎車應讓直行車先
    行。而依當時客觀情形，天候晴，日間自然光線、柏油路面乾燥無缺陷、視距良
    好無障礙物，並無不能注意之情事，竟疏於未注意車前狀況，並讓直行車先行，
    率然右轉鳳屏二路，適有蘇國雄騎乘車牌號碼ＬＤＥ─五八一號機車後載其妻丙○○，與乙○○沿機車道同向行駛在前，亦行經前開路口直行義和路，乙○○大
    貨車右前車頭遂撞及蘇國雄騎機車後車燈，蘇國雄、丙○○人車倒地，機車夾在
    大貨車之前車頭下，蘇國雄遭大貨車車輪捲入，壓在右後輪下，受有全身多處外
    傷、胸腹腔內出血等傷害，而當場死亡，丙○○則倒在大貨車右後輪外側，受有
    骨盆骨折、會陰部穿刺傷口、肛門直腸部與陰道斷裂並狹窄、右股骨骨折、右足
    皮膚缺損等傷害（未據丙○○告訴）。乙○○肇事後，於有權偵查犯罪之警察機
    關，僅知悉犯罪事實，但不知悉犯罪人前，主動向據報前往處理本件交通事故之
    警員承認肇事自首而願接受裁判。
二、案經高雄縣警察局林園分局移送臺灣高雄地方法院檢察署檢察官偵查起訴。
    理  由
一、右述犯罪事實，業經被告乙○○於警訊、偵查及本院審理中坦白承認，核與被害
    人蘇國雄之父丁○○、證人即處理之警員甲○○證述之情節相符，而依卷附之現
    場照片八幀及道路交通安全事故調查表顯示：被告大貨車肇事後停放在鳳屏二路
    外側車道，車輛後方距鳳屏二路與義和路口約十四點七公尺，鳳屏二路車道上並
    有南北向九點三公尺之刮痕，被害人機車夾於大貨車之前車頭，被害人蘇國雄則
    遭車輪捲入，壓在右後輪的二個輪胎下，有肇事現場照片八幀、道路交通安全事
    故調查表、高雄縣警察局林園分局處理變死案件報驗調查報告書各一紙附卷可證
    。又被害人蘇國雄因本件交通事故受有全身多處外傷、胸腹腔內出血等傷害，當
    場死亡之事實，業經臺灣高雄地方法院檢察署檢察官督同檢驗員相驗明確，有照
    片四幅、臺灣高雄地方法院檢察署相驗筆錄、相驗屍體證明書、鑑定驗斷書等各
    一份在卷足參，被害人丙○○亦受有骨盆骨折、會陰部穿刺傷口、肛門直腸部與
    陰道斷裂並狹窄、右股骨骨折、右足皮膚缺損等傷害，有長庚紀念醫院診斷證明
    書一紙附卷可證。按汽車行進中駕駛人應注意車前狀況，隨時採取必要安全措施
    ；轉彎車應讓直行車先行，道路交通安全規則第九十四條第三項、第一百零二條
    第六款定有明文。則被告既考領有職業連結車駕駛執照，有駕駛執照影本一紙附
    卷，對於上開規定應知之甚詳，駕車時本應具有前揭注意義務，並應具有前揭注
    意能力至屬甚明，又依當時客觀情形天候晴，日間自然光線、柏油路面乾燥無缺
    陷、視距良好無障礙物，有上述道路交通安全事故調查表可證，並無不能注意之
    情事，竟疏於未注意車前狀況，並讓行駛在其右前方被害人蘇國雄之直行車先行
    ，因而肇事導致被害人死亡，其有過失至為灼然，且被告之過失行為與被害人蘇
    國雄之死亡結果間具有相當因果關係。綜上所述，足見被告之自白核與事實相符
    ，自可採為論罪科刑之依據，從而，本件事證已臻明確，被告犯行洵堪認定，應
    予依法論科。
二、被告乙○○考領有職業連結車駕駛執照，為職業司機，係從事駕駛業務之人，於
    駕駛順盛股份有限公司所有上述大貨車途中肇事，致被害人蘇國雄死亡，核其所
    為，係犯刑法第二百七十六條第二項之業務過失致人於死罪。又被告於肇事後，
    警方據報前往處理，在有權偵查犯罪之警察機關僅知悉犯罪事實，但不知犯罪人
    為何人前，被告主動向前往處理之警員甲○○坦承肇事一情，業經證人甲○○警
    員到庭證述明確，足見被告對於未發覺之罪自首而願接受裁判，應依刑法第六十
    二條前段規定，減輕其刑。審酌被告就本件車禍發生應負全部之過失，造成被害
    人蘇國雄死亡之無法彌補損害，惟被告肇事後立即將被害人丙○○送醫急救，且
    事後與被害人家屬以新台幣六百萬元達成調解，業據證人甲○○警員及被害人蘇
    國雄之父丁○○到庭作證屬實，並有高雄縣大寮鄉調解委員會調解書（尚未經法
    院核定）一紙附卷足參，犯後坦承犯行態度良好等一切情狀，量處如主文所示之
    刑。再查被告前未曾受有期徒刑以上刑之宣告，有台灣高雄地方法院檢察署刑案
    資料查註紀錄表及台灣高等法院被告全國前案紀錄表各一份附卷可查，被告因過
    失而犯罪，且已與被害人家屬達成民事和解，經此審判起訴，當知所警惕，應不
    會有再犯之虞，本院認所宣告之刑以暫不執行為適當，併諭知緩刑三年，以啟自
    新。
據上論結：應依刑事訴訟法第二百九十九條第一項前段，刑法二百七十六條第二項、
第七十四條第一款，罰金罰鍰提高標準條例第一條前段，判決如主文。
本案經檢察官朱婉琦到庭執行職務。
中    華    民    國      九十一      年      六      月      十四      日
                                  臺灣高雄地方法院交通法庭
                                          審判長法  官  裕斗
                                                法  官  洪文慧
                                                法  官  陳億芳
右正本證明與原本無異。
如不服本判決，應於判決送達後十日內，向本院提出上訴狀。
                                                書記官  吳炳松
中    華    民    國      九十一      年      六      月      十七      日
